【裁判字號】    90,交抗,299
【裁判日期】    900816
【裁判案由】    違反道路交通管理處罰條例
【裁判全文】
臺灣高等法院交通法庭裁定                        九十年度交抗字第二九九號
    抗  告  人
    即受處分人  甲○○
右抗告人因違反道路交通管理處罰條例案件，不服臺灣板橋地方法院九十年度交聲字
第六六六號，中華民國九十年七月二十七日第一審裁定，提起抗告，本院裁定如左：
    主  文
抗告駁回。
    理  由
一、本件抗告意旨略以：事發地板橋市遠東百貨公司門口及附近都畫上紅線，請問
    抗告人之計程車應在何處上下客？抗告人先後兩次到海山分局拿罰單，告發人
    向世強都不給，亦不讓抗告人進去，亦不與抗告人交談，亦未寄與抗告人，惟卻
    被以超過繳款時間須罰雙倍，甚為不合理，因之提起抗告云云。
二、按汽車駕駛人在設有禁止臨時停車標誌、標線處所臨時停車者，處新臺幣三百元
    以上六百元以下罰鍰，為道路交通管理處罰條例第五十五條第一項第三款所明定
    。
三、經查：
（一）按為加強道路交通管理，維護交通秩序，確保整體道路交通安全，道路交通管
      理處罰條例對於違反該條例之行為，定有各項行政處罰，是該條例於法律性質
      上屬於行政罰，是按人民違反法律上之義務而應受行政罰之行為，法律無特別
      規定時，雖不以出於故意為必要，仍需以過失為其責任條件；但應受行政罰之
      行為，僅需違反禁止規定或作為義務，而不以發生損害或危險為其要件者，於
      行為人不能舉證證明自己無過失時，即應受處罰（司法院大法官釋字第二七五
      號解釋意旨參照）。
（二）查本件原舉發機關臺北縣警察局海山分局執勤員警向世強，於民國八十九年十
      月七日十四時十五分許，在臺北縣板橋市○○路○段執行交通勤務時，發現抗
      告人甲○○所駕駛之車號：ＭＱ─五二五號營業用小型車（計程車），在設有
      禁止臨時停車標誌、標線處所臨時停車，遂當場依法舉發，此有舉發單（抗告
      人當時拒絕簽署）在卷可稽，亦為抗告人所不否認（見抗告人九十年五月十七
      日申訴書所載），經查亦無其他積極證據足資證明上開舉發有何違誤情事，自
      難逕予否認該舉發之合法正當性。
（三）而本件抗告人於向原審法院聲明異議時狀稱：其計程車之後面亦有同樣之暫停
      情形，每天亦有上百輛之計程車在百貨公司暫停及上下客等情形，故認為其於
      上開地方暫停，是正當之行為云云，按其上開所述，已足認抗告人對於在上開
      畫有紅線之地方暫停之事實並不否認，堪認其確有該違規之情事。而抗告人職
      司計程車駕駛業務，對於交通規則應比一般非職業司機較為熟稔，自不得以上
      開遠東百貨公司週圍及其附近路邊均畫有紅線，不方便營業計程車之暫停上下
      客或暫停攬客，及有其他車輛亦有違規停放之情形，即否定其違規之行為及所
      應負之責任。
（四）至抗告人所指其至海山分局拿告發單，告發人向世強都不給乙節，按舉發人向
      世強於填寫告發單要抗告人簽收時，抗告人拒不簽收，故於其下班後即將該告
      發單送出，以致抗告人於翌日要向其索取時，未能交付，此有向世強所書具之
      臺北縣警察局海山分局交通違規申訴案件報告書在卷可資佐證，足見並非向世
      強抑留不給。又汽車駕駛人在設有禁止臨時停車標誌、標線處所臨時停車者，
      處新臺幣三百元以上六百元以下罰鍰，為道路交通管理處罰條例第五十五條第
      一項第三款所明定，原處分機關對抗告人之上開違規行為，裁處罰鍰新台幣六
      百元，並無逾越法定之最高上限情形，是亦並無何不當之處。
四、綜上所述，抗告人既有上開違規之行為，原處分機關據以裁罰，所裁處之罰鍰復
    未逾越法律明定得裁罰之上限，自屬合法。是本件抗告人對原處分機關之前開裁
    罰不服而聲明異議，為原審以無理由而予駁回，經核並無不合。本件抗告人之抗
    告意旨，仍執前詞，泛言指摘原裁定不當，難認為有理由，應予駁回。
五、據上論斷，應依道路交通案件處理辦法第二十六條、刑事訴訟法第四百十二條，
    裁定如主文。
中      華      民      國    九十    年      八      月    十六    日
                              臺灣高等法院交通法庭
                                  審判長法  官  許  增  男
                                        法  官  黃  鴻  昌
                                        法  官  蔡  彩  貞
右正本證明與原本無異。
不得再抗告。
                                        書記官  高  柑  柏
中      華      民      國    九十    年      八      月    十七    日


司法院資訊處製作；財團法人民間司法改革基金會備份。
